【裁判字號】    97,訴,117
【裁判日期】    970306
【裁判案由】    違反毒品危害防制條例
【裁判全文】
臺灣新竹地方法院宣示判決筆錄           97年度訴字第117號
公  訴  人  臺灣新竹地方法院檢察署檢察官
被      告  乙○○
                    （另案於臺灣新竹監獄執行中）
指定辯護人  本院公設辯護人甲○○
上列被告因違反毒品危害防制條例案件，檢察官提起公訴（97年
度毒偵字第68號、第93號）後，聲請改依協商程序而為判決，本
院於中華民國97年3月6日下午4時，在本院刑事第八法庭宣示判
決，出席職員如下：
法官起立朗讀判決主文、犯罪事實要旨、處罰條文，及告以上訴
限制、期間並提出上訴狀之法院，且諭知記載其內容：
一、主  文：
    乙○○施用第一級毒品，累犯，處有期徒刑拾月，扣案之含
    第一級毒品海洛因殘渣袋壹個（量微無法析離），沒收銷燬
    之（犯罪事實(三)１部分）；又施用第一級毒品，累犯，處有
    期徒刑拾壹月（犯罪事實(三)２部分）；又施用第二級毒品，
    累犯，處有期徒刑陸月（犯罪事實(三)１部分）；又施用第二
    級毒品，累犯，處有期徒刑柒月（犯罪事實(三)２部分）；應
    執行有期徒刑壹年拾月，扣案之含第一級毒品海洛因殘渣袋
    壹個（量微無法析離），沒收銷燬之。
二、犯罪事實要旨：
(一)、乙○○前於民國93年10月間，因違反毒品危害防制條例案件
    ，經本院於94年10月21日以94年度訴字第164 號判決判處有
    期徒刑9月，並於94年11月14日確定，於95年1月16日入監執
    行，並於95年10月15日縮刑期滿執行完畢（此部分構成累犯
    ）。又於96年3 月間，因施用第一級、第二級毒品案件，經
    本院於96年8月10日以96年度訴字第440號判決分別判處有期
    徒刑8月、減為有期徒刑4月，有期徒刑4月、減為有期徒刑2
    月，並定應執行刑為有期徒刑6月，嗣於96年8月30日確定，
    現正執行中。又於96年4 月間，因施用第一級、第二級毒品
    案件，經本院於96年11月20日以96年度訴字第679 號判決分
    別判處有期徒刑10月、減為有期徒刑5月，有期徒刑6月、減
    為有期徒刑3月，並定應執行刑為有期徒刑8月，且於96年11
    月20日確定，尚未執行。又於96年5 月間，因施用第一級、
    第二級毒品案件，經本院於97年2月22日以96年度訴字第729
    號判決分別判處有期徒刑9月，有期徒刑5月，並經定應執行
    刑為有期徒刑1年，尚未確定。
(二)、乙○○前於91年4月間，因施用第二級毒品案件，經本院以9
    1年度毒聲字第396號裁定送勒戒處所觀察、勒戒後，因認有
    繼續施用毒品之傾向，再經本院以91年度毒聲字第565 號裁
    定令入戒治處所施以強制戒治1 年，於91年6月7日入所，嗣
    其強制戒治執行滿3 月後，經戒治處所認無繼續戒治之必要
    ，乃報由臺灣新竹地方法院檢察署檢察官聲請本院以92年度
    毒聲字第240號裁定停止戒治，於92年4月16日因停止其處分
    之出監，所餘戒治期間付保護管束，旋其停止戒治所餘戒治
    期間於92年5月6日屆滿，因期滿未經撤銷，視為強制戒治期
    滿執行完畢，並經臺灣新竹地方法院檢察署檢察官於92年 5
    月27日以92年度戒毒偵字第31號為不起訴處分確定。
(三)、詎其仍未戒除毒癮，復基於施用第一級毒品及第二級毒品之
    犯意，分別於１、於96年5 月23日早上，在新竹縣竹北市○
    ○里○○路501 號住處，以將第一級毒品海洛因摻水置於注
    射針筒注射入體內之方式；及以將第二級毒品安非他命置於
    玻璃球內加熱產生煙霧再予吸用之方式，分別非法施用第一
    級毒品海洛因及第二級毒品安非他命各1 次。嗣於該日18時
    許，在新竹縣竹北市○○路○段666號前為警查獲，並扣得其
    所有含第一級毒品海洛因殘渣袋1 個（量微無法析離）。２
    、於96年6月10日早上，在新竹縣竹北市○○里○○路501號
    住處，以將第一級毒品海洛因摻水置於注射針筒注射入體內
    之方式；及以將第二級毒品安非他命置於玻璃球內加熱產生
    煙霧再予吸用之方式，分別非法施用第一級毒品海洛因及第
    二級毒品安非他命各1 次。嗣於該日12時10分許，在上址為
    警查獲。
三、扣案之含第一級毒品海洛因殘渣袋1 個（量微無法析離），
    為第一級毒品，應依毒品危害防制條例第18條第1項前段之
    規定宣告沒收銷燬之。
四、處罰條文：
    毒品危害防制條例第10條第1項、第2項。
五、協商判決除有刑事訴訟法第455條之4第1項第1款於本訊問程
    序終結前，被告撤銷協商合意或檢察官撤回協商聲請者；第
    2款被告協商之意思非出於自由意志者；第4款被告所犯之罪
    非第455條之2第1項所定得以協商判決者；第6款被告有其他
    較重之裁判上一罪之犯罪事實者；第7 款法院認應諭知免刑
    或免訴、不受理者情形之一，及違反同條第2 項「法院應於
    協商合意範圍內為判決；法院為協商判決所科之刑，以宣告
    緩刑或2 年以下有期徒刑、拘役或罰金為限」之規定者外，
    檢察官與被告均不得上訴。
六、如有前項得上訴之情形，得自收受宣示判決筆錄送達之日起
    10日內，向本院提出上訴書狀，上訴於第二審法院。
中    華    民    國    97    年    3     月    6     日
                  刑事第一庭    書  記  官   謝國聖
                                法      官   楊數盈
以上正本證明與原本無異。
                                書  記  官   謝國聖
中    華    民    國    97    年    3     月    6     日
附錄本案論罪科刑法條：
毒品危害防制條例第10條：
施用第一級毒品者，處6月以上5年以下有期徒刑。
施用第二級毒品者，處3年以下有期徒刑。


司法院資訊處製作；財團法人民間司法改革基金會備份。
